【裁判字號】    89,簡上,58
【裁判日期】    901116
【裁判案由】    賭博
【裁判全文】
台灣苗栗地方法院刑事判決                          八十九年度簡上字第五八號
    公  訴  人  台灣苗栗地方法院檢察署檢察官
    上  訴  人
    即  被  告  乙○○
    選任辯護人  徐正安
右上訴人因被告賭博案件，不服台灣苗栗地方法院苗栗簡易庭八十九年度苗簡字第四
三二號中華民國八十九年八月三十一日第一審簡易判決（聲請案號：台灣苗栗地方法
院檢察署八十八年度偵字第五七八六號），提起上訴，本院判決如左：
    主  文
上訴駁回。
    事實及理由
一、本案經本院理結果，認第一審簡易判決認事用法及量刑均無不當，應予維持，並
    引用第一審判決書記載之事實、證據及理由。
二、上訴意旨略以：原審認定上訴人即被告犯罪依據在於同案被告甲○○及章詩穎之
    證述，然證人甲○○證述：第一次打電動即贏得分數向櫃臺先生宮文俊兌換現金
    ，唯如上訴人所經營電動玩具店有賭博行為，其對於甲○○第一次到該店消費，
    豈能隨意兌換現金，且當時在櫃臺的宮文俊已否認兌換現金給甲○○；章詩穎作
    證雖承認兌換現金，但其不知如何兌換，並表示當天想要回家，才用騙，其證詞
    矛盾等情，而認原審未於查明。
三、經查公訴意旨略以：被告乙○○於民國八十八年九月一日向不知情之葉燕翎購買
    所經營苗栗縣頭份鎮○○街四十七號泡泡龍遊藝場，為實際負責人，基於常業犯
    意，自八十八年九月九日起，在上址擺設賭博性電動玩具７ＰＫ電動玩具二十台
    、麻將電玩八台，小丑列車四台、水果盤四台、瑪莉台二台，共三十八台供不特
    定賭玩，並僱用宮文俊（綽號大宮）為賭場主任，葉巧鈴、陳心怡、章詩穎，柯
    素旭為開分員，其玩法為賭客一次投新台幣（下同）十元開分或以積分卡之方式
    開分，視比例有所不同，如一比一，可開分一百分，一比五可開分五百分，依此
    類推，賭客按賭檯上之按鍵依燈號而出現不同之分數，如此反覆累積分數，如剩
    餘分數為零時則所投之金錢歸乙○○所有，如有剩餘分數則視比例兌換不同之積
    分卡或向櫃檯兌換現金，積分卡之兌換並無上限，有一百分之藍卡、五百分之銀
    卡、一千分之金卡等不同之寄分卡，嗣於八十八年十一月十日晚上十一時五十分
    在上址為警查獲甲○○正在賭玩小丑列車，並扣得ＩＣ板小丑列車四塊、麻將檯
    八塊、水果檯六塊、７ＰＫ二十塊之寄分卡一百分四十張、五百分三十三張、一
    千分三十七張、ＤＩＳＰ調整單一張、小丑列車說明書二份、紅色之送分條二張
    、員工名冊一本、現金五千五百元、客戶資料簿一本。所判決理由：（一）被告
    乙○○之自白（二）共同被告章詩穎於警訊及本署初訊之自白（三）共同被告甲
    ○○於警訊及本署偵訊之自白（四）共同被告陳心怡、葉巧玲、柯素旭彭新峰（
    五）小丑列車、麻將檯，水果檯７ＰＫ等ＩＣ板、寄分卡、ＤＩＰＳＷ調整單、
    小丑列車說明書、送分條、員工名冊、現金五千五百元，而認定被告乙○○、宮
    文俊、柯素旭、陳心怡、章詩穎、葉巧鈴所為，核係犯刑法第二百六十七條之罪
    ，其等間有犯意聯絡，行為分擔，為共同正犯。
四、經查上述事實，除有原判決所採之理由外，另有：
   （一）同案被告甲○○於警察局供稱：可以兌換現金，寄分卡拿給櫃臺先生，該
         先生即叫我到店外等，那位先生就到外面給我錢。寄分卡分一百分、五百
         分、一千分，即一百分換新台幣一百元、五百分換五百元、一千分換一千
         元，打完電動玩具，分數若達二千五百分，便可以換五百分的寄分卡，以
       此類推。共打過二次，第一次在一週前，第二次今天（查獲當日），我兌
         換過金錢一次，即在十一月五日晚上八點多，當天我打完電玩分數換五百
         分寄分卡，再將寄分卡拿給櫃臺先生，該先生即叫我到店外等，然後拿新
         台幣五百元給我，警方臨檢時在店外觀望的先生，我只知道他是在我十一
         月五日換我錢的那位先生，我不認識他等情（詳見偵卷第三二頁以下），
         而上開被告於八十八年十一月十一日檢察官偵訊時亦為相同的陳述（詳見
         偵卷第七十頁），可知同案被告甲○○對於把玩電動及兌換現金的方式，
         其在警察局與檢察官偵訊時供述明確，並無矛盾處；而證人甲○○於本院
         審理中證稱：之前我不知道有沒有換錢，我去那裡玩沒有幾次，我如有贏
         錢就將代幣拿給我朋友，請我朋友去幫我換錢，然後我朋友拿錢給我等情
         屬實，在警察局說不認識換錢的人，是因為不是我去換錢，我請「玉枝」
         去換錢，才說兌換現金的人我不認識。在警察局我沒有指認是不是宮文俊
         換給我；經本院提示證人甲○○在警察局之筆錄，證人甲○○再供稱：有
         換寄分卡、後來寄分卡又換銅幣再去玩等語，此有審理筆錄可查，因此證
         人甲○○就在「該店把玩電動玩具後以寄分卡兌換現金」部分，亦與警察
         局、檢察官偵訊時所供述相同。
   （二）又證人即賭客彭新峰於警察局供稱：我是於八十八年十一月十日晚上二十
         二時許進入該店消費，計分方式是十比一，換一百元開分十點，再將點數
         按入押入把玩，若贏了機台，可將得到的點數按入得分，反之，則將機台
         扣調點數，如果不玩，可將剩餘的點數向開分小姐說要換錢或洗入積分卡
         內，下次再玩，可將積分卡剩餘點數繼續開分把玩，我不曾洗分換錢，曾
         看見若要洗分、換錢，都到該店的廁所內換。向何人換我不清楚等情（詳
         見偵查卷第四十二頁以下），亦可證被告經營電動玩具店可以兌換現金。
   （三）同案被告章詩穎於檢察官偵訊時供稱：向現場主任「大宮」及「時鐘」兌
         換現金，有看過換錢，但時間記不清楚，「大宮」就是宮文俊，我看過至
         少十次以上有換現金，前五日還有看過有兌換現金等情（詳見偵卷第一七
         一頁反面），至於章詩穎於檢察官八十八年十二月十二日偵訊時翻異前詞
         ，改稱：不實在，我在騙，當天我要回家等語（見偵卷第七十五頁背面）
         ，除與其於前開警察局及檢察官初訊時不同外，亦與同案被告甲○○於警
         察局、檢察官初訊及本院審理時所述，及證人彭新峰於警察局所供稱不相
         符。而查，本案係檢察官陳忠榮於八十八年十一月十日晚上十一時五十分
         指揮苗栗縣警察局頭份分局前往苗栗縣頭份鎮○○里○鄰○○街四七號一
         樓泡泡龍電子遊藝場實施搜索扣押，陳忠榮檢察官隨即在頭份分局開臨時
         偵查庭偵訊同案被告甲○○、章詩穎，而製作上述證詞，有偵訊筆錄為憑
         （詳見偵卷第七十頁至第七十一頁），迄今同案被告章詩穎均無供稱其有
         遭刑求，或有其他出於強迫、脅迫、利誘、詐欺、違法羈押或其他不正之
         方法，有警察局及檢察官偵訊時筆錄附於偵查卷可證，則在警察局及檢察
         官偵訊，較接近案發時間，記憶較清楚，此部分證詞自較為可採；且同案
         被告章詩穎任職上開被告乙○○所經營電動玩具店，擔任開分員職務，其
         所供稱「該店有兌換現金」，亦將因上開供詞被判常業賭博罪的共犯，因
         此並無理由可認定同案被告章詩穎的供詞，有誣陷被告乙○○之理？反而
         可證明其事後推翻前詞有為自己脫罪之嫌，因此同案被告章詩穎事後翻供
         ，應為臨訟卸責之詞，難以採信。被告上訴要求傳喚證人章詩穎到庭證述
         ，經本院傳喚上開證人於九十年一月十八日、同年三月二日，及於九十年
         八月三十日之前拘提到案，均因上開證人未居原址搬遷而無法拘提到案作
         證，然而被告犯行已有（一）被告乙○○之部分自白（二）共同被告章詩
         穎於警察局及檢察官偵訊之自白（三）共同被告甲○○於警察局及檢察官
         偵訊及本院審理之自白（四）共同被告陳心怡、葉巧玲、柯素旭、彭新峰
         之證詞（五）小丑列車、麻將檯，水果檯７ＰＫ等ＩＣ板、寄分卡、ＤＩ
         ＰＳＷ調整單、小丑列車說明書、送分條、員工名冊、現金五千五百元扣
         案可資為證，被告所為係犯刑法第二百六十七條之罪明確，本院認並無再
         予傳喚之必要，並此敘明。
五、按我國刑事訴訟就採證認事程序，係採職權調查及自由心證法則，關於證據能力
    ，殊少限制，關於證據證明力之有無或強弱，屬於事實審法院自由判斷之職權，
    證人縱令與告訴人利害衝突，或與被告有親屬關係，其證言在法律上亦無不得採
    納之限制，事實審法院就其依職權蒐集調查之證據，加以審酌推理，定其取捨，
    而為事實之判斷，既屬其職權之行使，苟於經驗及論理法則無所違背，因此原審
    已經斟酌被告章詩穎、甲○○證詞，當事人即不得專從證據力方面，任意指摘，
    執為上訴之理由。又科刑時應審酌一切情狀，尤應注意左列事項，為科刑輕重之
    標準：（一）犯罪之動機。（二）犯罪之目的。（三）犯罪時所受之剌激。（四
    ）犯罪之手段。（五）犯人之生活狀況。（六）犯人之品行。（七）犯人之智識
    程度。（八）犯人與被害人平日之關係。（九）犯罪所生之危險或損害。（一○
    ）犯罪後之態度。刑法第五十七條所明定。再刑事審判旨在實現行罰權之分配的
    正義，法院對被上訴人即被告之科刑，符合罪刑相當之原則，使輕重得宜，罰當
    其罪，以契合社會之法律感情，審酌上開刑法第五十七條明定科刑時應審酌之一
    切情狀，注意該條所列十項科刑輕重之標準，量刑之輕重，乃法院自由裁量之職
    權。倘未逾越法定法律所規定之範圍，或濫用其權限，即不得任意指摘為違法，
    以為上訴之理由。本案上訴人除原審所提出之證據外，並未另提出新證據供本院
    參酌，從新認定犯罪事實，而本院所認定之犯罪事實既與原審相同。原審依據刑
    法第二百六十七條常業賭博罪規定，審酌上開五十七條一切情狀後，量處被上訴
    人即被告有期徒刑四月，合於法律之規定，及罪刑相當之原則，因此上訴人之上
    訴，為無理由，應予駁回。
三、據上論斷，應依刑事訴訟法第四百五十五條之一第三項、第三百七十三條、第三
    百六十八條，判決如主文。
本案經檢察官蔡忠熙到庭執行職務。
中      華      民      國    九十      年     十一     月     十六     日
                              台灣苗栗地方法院刑事第二庭
                                  審判長法  官   郭 千 黛
                                        法  官   黃 建 都
                                        法  官   張 珈 禎
右正本證明與原本無異。
本件不得上訴。
                                        書記官   黃 正 中
中      華      民      國    九十      年     十一     月     十六     日


司法院資訊處製作；財團法人民間司法改革基金會備份。
